臺灣高雄地方法院民事裁定　　　　　　96年度審聲字第1025號
聲　請　人　甲○○
相　對　人　乙○○
上列當事人間聲請停止強制執行事件，本院裁定如下：
  主  文
聲請人供擔保新台幣貳佰柒拾萬元後，本院民國九十六年度執字
第三三三六三號強制執行事件，就坐落高雄市苓雅區○○○段二
○六二、二○六三、二○六四地號土地（權利範圍均為八分之二
）之強制執行程序，於本院民國九十六年度審重訴字第一七三號
確認抵押債權不存在等事件判決確定前應暫予停止執行。
  理  由
一、按有提起異議之訴時，法院因必要情形或依聲請定相當並確
    實之擔保，得為停止強制執行之裁定，強制執行法第18條第
    2 項定有明文。又按法院依強制執行法第18條第2 項定擔保
    金額而為准許停止強制執行之裁定者，該項擔保係備供債權
    人因停止執行所受損害之賠償，其數額應依標的物停止執行
    後，債權人未能即時受償或利用該標的所受之損害額，或因
    另供擔保強制執行所受之損害額定之，非以標的物之價值或
    其債權額為依據，有最高法院86年度台抗字第442 號裁定意
    旨可供參酌。
二、聲請意旨略以：聲請人所有坐落高雄市苓雅區○○○段2062
    、2063、2064地號土地，面積分別為272 、87、86平方公尺
    ，權利範圍均為2/8 （下稱系爭土地），經相對人依本院96
    年度拍字第22號民事裁定予以執行。然系爭土地係因訴外人
    即相對人之兄陳裕源積欠聲請人數千萬元債務無力清償，始
    將其折讓予原告，而在討論折讓數額期間，訴外人陳裕源竟
    與相對人共謀虛偽設定本件抵押權，聲請人已向本院提起確
    認抵押債權不存在等之訴，爰聲請准予提供擔保，裁定停止
    本院96年度執字第33363 號強制執行程序等語。
三、經查，聲請人主張之上揭事實，業經本院調取上開強制執行
    及確認抵押債權不存在等事件卷宗核閱無訛，足認若聲請人
    主張系爭土地係被訴外人陳裕源與相對人共謀虛偽設定抵押
    權屬實，其將因系爭土地遭本院強制執行而受有難以回復之
    損害，在未經前開確認抵押債權不存在等之訴為實體判決確
    定前，自有停止該部分強制執行之必要。是以，本件聲請人
    之聲請有理由，應予准許。
四、次查，聲請人聲請停止執行系爭土地，相對人未能即時受償
    或利用該標的物所受損害之計算基準，應以系爭土地之價額
    與相對人聲請強制執行之債權額比較決定。又相對人聲請強
    制執行之債權額為新臺幣（下同）10,000,000元，此有民事
    強制執行聲請狀可稽，低於系爭土地之鑑定價額11,900,000
    元，故本件聲請人如未聲請停止強制執行，相對人無法即時
    取得系爭土地之損害額應以10,000,000元為限。再參酌聲請
    人確認抵押債權不存在等之訴，屬得上訴至第三審之事件，
    依司法院頒布之辦案要點規定，第一、二、三審辦案期限合
    計約5 年4 月，以法定週年利率5%計算，相對人之所受損害
    約為2,700,000 元，爰酌定為本件之擔保金額。
四、依強制執行法第18條第2 項，裁定如主文。
中　　華　　民　　國　　96　　年　　9 　　月　　4 　　日
                  民事第二庭法　官　楊國祥
正本證明與原本無異。
如不服本裁定應於送達後10日內向本院提出抗告狀，並繳納裁判
費新台幣1,000元。
中　　華　　民　　國　　96　　年　　9 　　月　　4 　　日
                            書記官　謝宗霖
